臺灣臺中地方法院民事判決
111年度訴字第2143號
原      告  臺灣銀行股份有限公司

法定代理人  許志文  
訴訟代理人  邱太乙  
被      告  同筱廚坊即鄒宸祐

上列當事人間請求返還消費借貸事件，本院於中華民國111年9月
15日言詞辯論終結，判決如下：
    主    文
被告應給付原告新臺幣634,712元，及如附表所示之利息、違約
金。
訴訟費用由被告負擔。
    事實及理由
一、被告未於言詞辯論期日到場，核無民事訴訟法第386條所列
    各款情形，爰依原告聲請，由其一造辯論而為判決。
二、原告主張：
（一）被告鄒宸祐於民國109年10月27日向原告借款新臺幣（下
      同）20萬元整，借款期限6年，自109年10月27日至115年1
      0月27日止，一次撥貸，不得循環動用：1.本借款之償還
      辦法，自撥款後本金分72期，109年11月27日為第1期，嗣
      後每滿1個月為1期，按期平均攤還，利息按月計收【借據
      約定條款第3條】。2.借款利息之計算，按原告訂約日中
      華郵政股份有限公司二年期定期儲金機動利率加計加碼年
      率0.575%機動計息（110年4月13日為年利率1.42%）訂定
      【借據約定條款第4條】。3.被告如不依期還本或付息時
      ，除願就遲延還本部分，自遲延時起按應繳日之本借款利
      率計付遲延利息外，並應就遲延還本付息部分，本金自到
      期日起，利息自應付息日起，照應還款額，逾期6個月（
      含）以內者，按應繳款日之本借款利率百分之10，逾期6
      個月以上者，就超過6個月之部份，按應繳款日之本借款
      利率百分之20計付懲罰性違約金。被告對原告所負本借款
      債務，如因前項情事或依本借據（含特別條款）約定視為
      全部到期並經原告轉列催收款項時，自轉列催收款項之日
      起，前項所定本金遲延利息，其利率改按轉列催收款項日
      之本借款利率加年率1%（該合計數下稱遲延利率）固定計
      算，前項所定本金違約金及利息違約金，其利率改按上開
      遲延利率百分之10（逾期6個月內部分）或上開遲延利率
      百分之20（逾期6個月以上超過6個月部分）固定計算【借
      據約定條款第5條】。4.被告於110年10月5日依各級政府
      機關因應嚴重特殊傳染性肺炎疫情所定紓困及振興貸款辦
      法及相關規定向原告申請將本借款之借款餘欠本金展延12
      個月（即自l10年9月27日起至111年9月27日止），且原借
      據到期日展延至116年10月27日止，本金展延期間內仍依
      原借據約定繳息；本金展延期間屆滿時，被告依原借據約
      定之償還方式，於本借款剩餘年限內分期償還本借款餘欠
      本金及利息。
（二）被告同筱廚坊即鄒宸祐於110年4月13日向原告借款50萬元
      整，借款期限6年，自110年4月13日至116年4月13日止，
      一次撥貸，不得循環動用：1.本借款之償還辦法，自撥款
      後本金分72期，110年5月13日為第1期，嗣後每滿1個月為
      1期，按期平均攤還，利息按月計收【借據約定條款第3條
      】。2.借款利息之計算，按原告訂約日中華郵政股份有限
      公司二年期定期儲金機動利率加計加碼年率0.575%機動計
      息（110年4月13日為年利率1.42%）訂定【借據約定條款
      第4條】。3.被告如不依期還本或付息時，除願就遲延還
      本部分，自遲延時起按應繳日之本借款利率計付遲延利息
      外，並應就遲延還本付息部分，本金自到期日起，利息自
      應付息日起，照應還款額，逾期6個月（含）以內者，按
      應繳款日之本借款利率百分之10，逾期6個月以上者，就
      超過6個月之部份，按應繳款日之本借款利率百分之20計
      付懲罰性違約金。被告對原告所負本借款債務，如因前項
      情事或依本借據（含特別條款）約定視為全部到期並經原
      告轉列催收款項時，自轉列催收款項之日起，前項所定本
      金遲延利息，其利率改按轉列催收款項日之本借款利率加
      年率1%（該合計數下稱遲延利率）固定計算，前項所定本
      金違約金及利息違約金，其利率改按上開遲延利率百分之
      10（逾期6個月內部分）或上開遲延利率百分之20（逾期6
      個月以上超過6個月部分）固定計算【借據約定條款第5條
      】。4.被告於110年10月5日依各級政府機關因應嚴重特殊
      傳染性肺炎疫情所定紓困及振興貸款辦法及相關規定向原
      告申請將本借款之借款餘欠本金展延12個月（即自110年9
      月13日起至111年9月13日止），且原借據到期日展延至11
      7年4月13日止，本金展延期間內仍依原借據約定繳息；本
      金展延期間屆滿時，借款人依原借據約定之償還方式，於
      本借款剩餘年限內分期償還本借款餘欠本金及利息。
（三）詎料中小企業信用保證基金111年6月2日來函通知原告，
      被告同筱廚坊即鄒宸祐之授信發生逾期，依約停止對被告
      授信移送保證。原告至司法院系統查詢，發現被告遭金融
      同業聲請本票強制執行裁定及支付命令等。原告於111年6
      月7日發函催繳，遭郵局以招領逾期退回。原告多次電話
      催繳，電話皆無人接聽，赴被告營業處所訪查，已遷移不
      知去向，營業處所已由他人承租經營，顯已無營運事實，
      償債能力及財務狀況堪虞。且被告自111年6月13日起即有
      未依約履行償還借款情事，原告依上揭雙方所簽訂放款借
      據第11條第1、2項及特別條款壹之約定事由，主張全部借
      款視為到期，目前已積欠債務本金餘額634,712元及自111
      年5月13日起應付之利息、逾期息、違約金等未清償，並
      經原告於111年7月19日轉列催收款，爰依消費借貸關係，
      請求清償借款等語。並聲明：如主文所示。
三、被告未於言詞辯論期日到場，亦未提出準備書狀作何聲明或
    陳述。
四、查原告所主張之事實，業據提出放款借據、申請書、催繳函
    各2份，及財團法人中小企業信用保證基金債權管理部函、
    司法院系統查詢畫面、被告實際營業地址現場照片、放款客
    戶歸戶查詢單等在卷為憑（見本院卷第15頁至第42頁）。況
    被告對於原告主張之事實，已於相當時期受合法之通知，且
    非依公示送達通知，而於言詞辯論期日不到場，亦未提出準
    備書狀為任何爭執，依民事訴訟法第280條第3項準用第1項
    前段之規定，乃視同自認，本院即應採為判決之基礎。
五、綜上所述，原告依消費借貸之法律關係，請求被告給付原告
    634,712元，及如附表所示之利息、違約金，為有理由，應
    予准許。
六、訴訟費用負擔之依據：民事訴訟法第78條。
中　　華　　民　　國　　111 　年　　9 　　月　　22　　日
                  民事第三庭    法  官  蔡嘉裕
正本係照原本作成。
如對本判決上訴，須於判決送達後20日內向本院提出上訴狀。如
委任律師提起上訴者，應一併繳納上訴審裁判費。
中　　華　　民　　國　　111 　年　　9 　　月　　22　　日
                                書記官  譚鈺陵